【裁判字號】    99,交抗,117
【裁判日期】    990331
【裁判案由】    聲明異議
【裁判全文】
臺灣高等法院高雄分院刑事裁定         99年度交抗字第117號
抗  告  人
即受處分人  甲○○
上列抗告人因違反道路交通管理處罰條例聲明異議案件，不服臺
灣屏東地方法院中華民國99年1 月28日裁定（98年度交聲字第34
8 號），提起抗告，本院裁定如下：
    主  文
抗告駁回。
    理  由
一、原處分意旨以：異議人即受處分人甲○○於民國（下同）98
    年6 月26日14時許，駕駛車牌號碼8S-1527 號自用小客車，
    行經高雄市○○路時，因有領有號牌未懸掛之違規事實，為
    警掣單舉發，嗣原處分機關即交通部公路總局高雄區監理所
    屏東監理站認異議人上開情形，違反道路交通管理處罰條例
    第12條第1 項第7 款、第2 項之規定，裁處罰鍰新臺幣（下
    同）9,000元、吊銷汽車牌照等語。
二、按汽車所有人，已領有號牌而未懸掛或不依指定位置懸掛者
    ，處汽車所有人3600元以上10800 元以下罰鍰，並禁止其行
    駛；其牌照吊銷之，道路交通管理處罰條例第12條第1 項第
    7 款、第2 項分別定有明文。
三、本件原裁定以：(一)異議人於98年6 月26日14時許，駕駛車牌
    號碼8S-1527 號自用小客車，行經高雄市○○路時，因有領
    有號牌未懸掛之情，均為異議人所不爭執，並有高雄市政府
    警察局前鎮分局98年9 月17日高市警前分六字第0980023726
    號函附卷可考（見原審卷第4 頁）。異議人確有於上揭時、
    地之違規事實，應可認定。(二)異議人雖辯稱：原處分機關迄
    今尚未開具違反道路交通管理事件通知單，進行第一階段之
    處罰程序，剝奪人民憲法第16條之訴訟權云云。惟按本條例
    所定罰鍰之處罰，受處罰人接獲違反道路交通管理事件通知
    單後，於15日內得不經裁決，逕依第92條第3 項之罰鍰基準
    規定，向指定之處所繳納結案；不服舉發事實者，應於15日
    內，向處罰機關陳述意見；其不依通知所定期限前往指定處
    所聽候裁決，且未依規定期限繳納罰鍰結案或向處罰機關陳
    述意見者，處罰機關得逕行裁決之，道路交通管理處罰條例
    第9 條第1 項定有明文。異議人係於98年9 月3 日始向原處
    分機關陳述意見，有交通違規陳述意見單上原處分機關之收
    文戳章在卷可考（見原審卷第5 頁），是原處分機關依前開
    規定開立裁決書，並於98年9 月23日由其受雇人郭明雄收受
    ，亦有送達證書附卷可證（見原審第8 頁）。從而，原處分
    機關既以依前開規定踐行相關行政行為，自難認其裁處程序
    有何違誤之處，異議人所辯，顯屬誤解法律。(三)至異議人另
    辯稱：伊係車牌老舊，恐車牌有掉落之虞，遂於將車輛送往
    同德汽車修理場維修途中為警查獲云云。惝異議人所辯為真
    實，則其自行提出之估價單（見原審卷第11頁）之維修日期
    理應為舉發當日或其後之日期，然該估價單上品名欄所載固
    為「後牌照螺絲焊燒」，但估價單開立時間為98年6 月18日
    ，竟在本件舉發日期之前，並非在其為警開單舉發當日或之
    後日期所開立；復參以依職權函詢異議人車輛維修廠商，其
    於98年6 月至10月亦未見有何後車牌螺絲維修紀錄，有估價
    單在卷可佐（見原審卷第19-20 頁），是其所辯顯與事實未
    符，自難令本院為有利於異議人之認定。另異議人若確實因
    個人經濟困窘而無力繳交本件交通違規罰鍰，自應循相關道
    路交通安全法規之規定，向公路監理機關申請分期繳納等救
    濟方式，而裁定駁回異議人所為異議，經核與法並無不合。
四、抗告意旨仍以：交通違規罰款之處罰機關應係屏東市政府而
    非屏東監理站；民間習慣在交易前必請多家商號對工作物開
    立估價單以為比價最有利之參考，再做抉擇，所以開立日期
    在修理日期之前純屬正常等語，指摘原裁定不當。惟抗告人
    甲○○於98年6 月26日14時許駕駛車牌號碼8S-1527 號自用
    小客車，行經高雄市○○路時，確有未懸掛車牌之違規事實
    ，此據其於交通違規查詢單內陳述明確，而縱令有維修懸掛
    車牌之螺絲釘之必要，保養廠所在多有，維修時間亦甚為短
    暫，費用非高，豈有擱置車內多日而不能處理之理，是此部
    分所辯，顯無可採。又違反道路交通管理處罰條例第8 條之
    行為，由下列機關處罰之：(一)第12條至第68條由公路主管機
    關處罰。(二)、第69條至第84條由警察機關處罰。前項處罰於
    裁決前，應給予違規行為人陳述之機會。第1 項第1 款之處
    罰，公路主管機關應設置交通裁決單位辦理；其組織規程由
    交通部、直轄市○○○○○道路交通管理處罰條例第8 條定
    有明文。本件抗告人係違反道路交通管理處罰條例第12條之
    規定，則交通部公路總局高雄區監理所屏東監理站即有裁罰
    之權限，抗告人認屏東監理站無裁罰權限云云，亦屬誤會。
    綜上所述，抗告人仍執陳詞提起抗告，並無理由，應予駁回
    。
四、據上論結，應依道路交通案件處理辦法第26條，刑事訴訟法
    第412條，裁定如主文。
中    華    民    國    99    年    3     月    31    日
            刑事第四庭    審判長法  官  蕭權閔
                                法  官  陳吉雄
                                法  官  李嘉興
以上正本證明與原本無異。
不得再抗告。
中    華    民    國    99    年    3     月    31    日
                                書記官  唐奇燕

司法院資訊處製作；財團法人民間司法改革基金會備份。
